【裁判字號】    97,易,1473
【裁判日期】    970626
【裁判案由】    毒品危害防制條例
【裁判全文】
臺灣板橋地方法院刑事判決              97年度易字第1473號
公  訴  人  臺灣板橋地方法院檢察署檢察官
被      告  甲○○
上列被告因違反毒品危害防制條例案件，經檢察官提起公訴（九
十七年度毒偵字第三○七七號），於被告為有罪之陳述後，本院
改依簡式審判程序審理，茲判決如下：
    主  文
甲○○施用第二級毒品，累犯，處有期徒刑陸月，如易科罰金，
以新臺幣壹仟元折算壹日。
扣案如附表編號一所示之甲基安非他命殘渣沒收銷燬之，盛裝上
開甲基安非他命殘渣之外包裝袋壹個沒收之；扣案如附表編號二
所示之物沒收之。
    事  實
一、甲○○曾因施用毒品違反毒品危害防制條例案件，經檢察官
    送勒戒處所觀察、勒戒後，因認無繼續施用毒品之傾向而於
    民國八十九年一月十八日執行完畢釋放，並由臺灣板橋地方
    法院檢察署檢察官以八十九年度毒偵字第一八○號為不起訴
    處分確定。其前因違反肅清煙毒條例、槍砲彈藥刀械管制條
    例及竊盜等案件，經本院以八十六年度訴緝字第九○號判處
    有期徒刑三年五月確定，於執行後經假釋，然於假釋期間內
    經撤銷假釋而應執行殘刑。又因竊盜案件，經本院以八十九
    年度易字第七九四號判處有期徒刑一年確定；另因施用毒品
    違反毒品危害防制條例案件，經檢察官送勒戒處所觀察、勒
    戒後，因認有繼續施用毒品之傾向，而送戒治處所施以強制
    戒治並聲請簡易判決處刑，強制戒治部分於八十九年十月六
    日因停止戒治而釋放，嗣於九十年三月十三日因強制戒治期
    滿未經撤銷停止戒治而視為執行完畢，聲請簡易判決處刑部
    分則由本院以八十九年度重簡字第五三○號判處有期徒刑四
    月確定，經與上開宣示之有期徒刑一年定應執行刑為一年二
    月，並與上開撤銷假釋後之殘刑接續執行，於九十一年九月
    十七日因假釋期滿未經撤銷假釋而以執行完畢論（此部分於
    本件不構成累犯）。嗣同因施用毒品違反毒品危害防制條例
    案件，經本院以九十一年度訴字第二四○一號判處有期徒刑
    八月及五月確定；另因竊盜案件，經本院以九十二年度重簡
    字第三九九號判處有期徒刑六月確定，經與上開宣示之有期
    徒刑八月及五月合併定應執行刑為一年五月，於九十四年四
    月三十日執行完畢（此部分於本件構成累犯）。
二、甲○○基於施用第二級毒品之犯意，於九十七年三月十八日
    十六時許，在臺北縣三重市○○○路○段三二八號前，以將
    甲基安非他命燒烤成煙而吸食煙氣之方式，施用第二級毒品
    甲基安非他命乙次。嗣於同日十六時五十分許，為警在上址
    查獲，並扣得如附表所示之物。
三、案經臺北市政府警察局松山分局移送臺灣板橋地方法院檢察
    署檢察官偵查起訴及移送併案審判。
    理  由
一、犯罪事實之認定：
  (一)上揭犯罪事實，業據被告甲○○自白不諱，而其於為警查獲
    後經採集尿液囑託鑑定結果，亦呈甲基安非他命類陽性反應
    ，有臺灣尖端先進生技醫藥股份有限公司出具之濫用藥物尿
    液檢驗報告乙份及姓名代碼對照表各乙份附卷可稽，復有扣
    案如附表所示之物與卷附臺北市政府警察局松山分局查獲涉
    嫌毒品危害防制條例毒品初步鑑驗報告書可為佐據，堪信其
    前開自白應與事實相符。
  (二)又被告前因施用毒品違反毒品危害防制條例案件，而有前述
    觀察、勒戒、強制戒治、有罪判決及執行等情，此亦有臺灣
    高等法院被告前案紀錄表及上開不起訴處分書在卷可稽。
  (三)是以本件事證明確，被告於強制戒治執行完畢釋放後五年後
    三犯以上施用甲基安非他命之行為，堪為認定，應予依法論
    科。
二、論罪科刑之法律適用：
  (一)按甲基安非他命為毒品危害防制條例第二條第二項款所定之
    第二級毒品，核被告所為，係犯同條例第十條第二項之施用
    第二級毒品罪。其施用前後持有甲基安非他命之低度行為均
    為施用之高度行為所吸收，不另論罪。又被告有如事實欄所
    載犯罪科刑執行紀錄，此有臺灣高等法院被告前案紀錄表附
    卷足參，其於有期徒刑執行完畢後五年以內故意再犯本件最
    重本刑為有期徒刑以上之罪，為累犯，應依刑法第四十七條
    第一項之規定加重其刑。
  (二)爰審酌被告有前述犯罪及施用毒品遭查獲之紀錄，有臺灣高
    等法院被告前案紀錄表附卷足據，素行不佳，且前已因強制
    戒治執行完畢而經不起訴處分，業受毒品危害防制條例對施
    用毒品人之寬典，竟仍一再吸食，顯見並無悔意，惡性非淺
    ，而其施用毒品實為戕害自身健康之犯罪，於他人固無明顯
    重大危害，然對社會善良風氣已足生不良影響，並斟酌其施
    用之次數，及其於偵審中俱能坦認犯行，犯罪後之態度尚稱
    良好等一切情狀，量處如主文所示之刑及諭知易科罰金折算
    標準。以資儆懲。
  (三)警於查獲時扣得如附表編號一所示之甲基安非他命殘渣，係
    查獲之第二級毒品，應依毒品危害防制條例毒品危害防制條
    例第十八條第一項前段之規定收銷燬之諭知。又上開甲基安
    非他命殘渣之外包裝袋，則為被告所有供其施用第二級毒品
    犯罪用餘之物，亦經被告陳明在卷，應併依刑法第三十八條
    第一項第二款之規定為沒收之宣告。另扣案如附表編號二所
    示之物，則屬被告所有供本件施用毒品犯罪所用之物，此同
    據被告供陳甚明，應併依刑法第三十八條第一項第二款之規
    定，於其罪刑宣告項下為沒收之諭知。
據上論斷，應依刑事訴訟法第二百七十三條之一第一項、第二百
九十九條第一項前段、毒品危害防制條例第十條第二項、第二十
三條第二項、第十八條第一項前段，刑法第十一條前段、第四十
七條第一項、第三十八條第一項第二款，判決如主文。
本案經檢察官陳伯均到庭執行職務。
中    華    民    國    97    年    6     月    26    日
                    刑事第十庭  法  官  楊博欽
以上正本證明與原本無異
如不服本判決應於送達後十日內向本院提出上訴狀
                                書記官  李慈容
中    華    民    國    97    年    6     月    26    日
附錄本案論罪科刑法條全文：
毒品危害防制條例第十條
  施用第一級毒品者，處六月以上五年以下有期徒刑。
  施用第二級毒品者，處三年以下有期徒刑。
附表：
┌──┬───────────────────────┐
│編號│扣案物名稱及數量                              │
├──┼───────────────────────┤
│ 一 │甲基安非他命殘渣乙袋（量微無法秤重）          │
├──┼───────────────────────┤
│ 二 │吸食器乙組                                    │
└──┴───────────────────────┘


司法院資訊處製作；財團法人民間司法改革基金會備份。
